臺灣橋頭地方法院民事判決
111年度橋簡字第34號
原      告  黃紹岡  
被      告  張瑋      任職機關：高雄市政府警察局楠梓分局

上列當事人間請求損害賠償事件，本院判決如下：
    主  文
原告之訴駁回。
訴訟費用由原告負擔。
    事實及理由
一、原告主張：原告於民國108年11月22日晚上11時40分許，在
    高雄市楠梓區加昌路遭被告即員警張瑋攔停，當時被告並未
    告知原因，且要求原告交出身分證後，還跟其他員警說笑、
    聊天，沒有下一步動作，當時原告覺得被告在浪費原告的下
    班時間並提出反應。未料，被告就很兇說其係警察，更在原
    告要撥打1999市民專線反應時，單方面將原告壓在地上毆打
    ，還違法上銬，將原告拖在地上走。為此，依民法第184條
    、第195條規定提起本訴，請求被告賠償新臺幣（下同）25
    萬元之工作損失及精神慰撫金25萬元等語。聲明：被告應賠
    償原告50萬元。
二、按原告之訴，依其所訴之事實，在法律上顯無理由者，法院
    得不經言詞辯論，逕以判決駁回之，民事訴訟法第249條第2
    項第2款定有明文。又所謂原告之訴，依其所訴事實，在法
    律上顯無理由者，係指依原告主張事實觀之，在法律上顯然
    不能獲得勝訴之判決者而言。次按公務員於執行職務行使公
    權力時，因故意或過失不法侵害人民自由或權利者，除其他
    法律有特別規定外，祇能依據國家賠償法之規定向國家請求
    賠償，要不能依民法第184條關於一般侵權行為之規定向國
    家或該公務員請求賠償（最高法院104年度台上字第938號裁
    定意旨參照）。
三、經查，原告起訴係以被告在執行職務期間有違法攔停、使用
    物理力傷害原告等情況，導致原告受有損失，遂依民法第18
    4條、第195條規定請求被告應負損害賠償之責。然而，原告
    主張之侵權行為事實，既屬身為公務員之被告在執行職務期
    間，有不法侵害原告權利之情事，揆引前揭裁判意旨，自無
    適用民法第184條關於一般侵權行為規定之餘地，原告以民
    法第184條、第195條規定為請求權基礎請求被告賠償，已屬
    無據。此外，原告經本院詢以有無依國家賠償法請求賠償一
    事後，已自承：伊去問律師，律師說打行政訴訟或民事訴訟
    比較快，跟機構反應是沒有結果的，伊已經問過律師才來起
    訴等詞明確（見本院卷第60頁），因此，原告未依國家賠償
    法或其他法律之特別規定請求賠償，既係其自身詢問法律專
    業人士後所為之決定，此部分亦難認有何得命補正之情況，
    併予敘明。
 四、綜上所述，原告依民法第184條、第195條規定請求被告應
    負損害賠償之責，顯無理由，應予駁回。
五、訴訟費用負擔之依據：民事訴訟法第78條。
中　　華　　民　　國　　111 　年　　4 　　月　　29　　日
    　　　　　　　橋頭簡易庭　法　　　官  楊博欽
以上正本係照原本作成。
如不服本判決，應於送達後20日內，向本院提出上訴狀並表明上
訴理由，如於本判決宣示後送達前提起上訴者，應於判決送達後
20日內補提上訴理由書（須附繕本）。
中　　華　　民　　國　　111 　年　　4 　　月　　29　　日
      　　　　　　　　　　　　書　記　官  程淑萍